---
title: "Visualizaci칩n de Datos PEC3"
author: "Miguel Agua Rondon"
date: "2023-12-29"
output:
  html_document:
    highlight: default
    number_sections: yes
    theme: cosmo
    toc: yes
  pdf_document:
    highlight: zenburn
    toc: yes
---

```{r setup, include=FALSE}
knitr::opts_chunk$set(echo = TRUE)
```

# Creaci칩n de una visualizaci칩n de datos storytelling (PEC3)

## **Tweets etiquetados sobre sentimientos y emociones de la marca dell**

**Acerca del conjunto de datos**

El conjunto de datos csv contiene todas las menciones de Dell en Twitter durante los primeros tres trimestres de 2022 (del 1 de enero al 30 de septiembre) junto con el sentimiento y las emociones de cada tweet. Tiene alrededor de 25.000 tweets junto con fecha, marca de tiempo, nombre de usuario e ID del tweet, sentimiento, puntuaci칩n de sentimiento, emoci칩n y puntuaci칩n de emoci칩n.

Los sentimientos y emociones se han clasificado utilizando 游뱅 transformadores, consulte este cuaderno para obtener m치s informaci칩n.

Sentimientos: positivos, negativos y neutros Emociones: alegr칤a, amor, optimismo, pesimismo, confianza, sorpresa, anticipaci칩n, tristeza, ira, asco y miedo.

Los tweets se han eliminado utilizando la biblioteca "snscrape" que no requiere acceso a la API de Twitter. Puedes seguir este cuaderno para aprender m치s sobre c칩mo eliminar tweets usando "snscrape".

Lo podemos encontrar en:

<https://www.kaggle.com/datasets/ankitkumar2635/sentiment-and-emotions-of-tweets>

Ahora empecemos a trabajar estos datos, lo primero que debemos hacer es cargar las librerias necesarias.

```{r}
# Importamos las librer칤as necesarios
library(plotly)
library(tidyverse)
library(wordcloud)
library(tm)
library(conflicted)
conflict_prefer("filter", "dplyr")
conflict_prefer("lag", "dplyr")
```

## Importaci칩n de los datos

Las variables que presenta el conjunto de datos son:

-   **#:** N칰mero del tweet

-   **Datetime:** Fecha y hora en que se public칩 el tweet

-   **Tweet Id:** Identificaci칩n 칰nica del tweet

-   **Text:** Contenido del tweet

-   **Username:** Nombre de usuario del autor del tweet

-   **sentiment:** Sentimiento expresado en el tweet

-   **sentiment_score:** Porcentaje que representa el sentimiento del tweet

-   **emotion:** Emoci칩n expresada en el tweet

-   **emotion_score:** Porcentaje que representa la intensidad de la emoci칩n en el tweet

```{r}
# Importamos el conjunto de datos y vemos la estructura que tiene
file_path <- "data/sentiment-emotion-tweets.csv"
tweets_data <- read.csv(file_path)

#Mostramos los 5 primeros registros.
head(tweets_data,5)

# Resumen del conjunto de datos
summary(tweets_data)
```

## Limpieza de datos

### Verificar tipos de datos y posibles valores faltantes

```{r}
# Verificamos el tipos de datos y posibles valores faltantes
str(tweets_data)

# Contamos valores faltantes por columna
missing_values <- colSums(is.na(tweets_data))

# Mostramos el n칰mero de valores faltantes por columna
print(missing_values)
```

```{r}
# Hemos encontrado un valor faltante, por tanto procedemos a eliminarlo
tweets_data <- na.omit(tweets_data)

```

```{r}
# Contar nombres de usuario 칰nicos
num_unique_usernames <- length(unique(tweets_data$Username))
num_unique_text <- length(unique(tweets_data$Text))

# Mostrar el resultado
cat("Usuarios unicos:", num_unique_usernames)
cat("\nTweets unicos:", nrow(tweets_data))

```

## Visualizaci칩n: Distribuci칩n de Sentimientos y Emociones

```{r}
# Visualizar la distribuci칩n de sentimientos y emociones
ggplot(tweets_data, aes(x = sentiment)) +
  geom_bar(fill = "skyblue") +
  labs(title = "Distribuci칩n de Sentimientos")

ggplot(tweets_data, aes(x = emotion)) +
  geom_bar(fill = "lightcoral") +
  labs(title = "Distribuci칩n de Emociones")
```

En estos primeros gr치ficos lo primero que nos encontramos es que la mayoria de tweets son negativos, de enfado y disgusto, mientras que alegr칤a o disfrute (joy) es el principal de los sentimientos positivos. Pero podemos ver un clara diferencia de sentimientos negativos e incluso neutro que no positivos que hagan referencia a la marca.

## Visualizaci칩n: WordCloud Tweets

```{r}
# Creamos un corpus de texto
corpus <- Corpus(VectorSource(tweets_data$Text))

# Realizamos el preprocesamiento de texto
corpus <- tm_map(corpus, content_transformer(tolower))
corpus <- tm_map(corpus, removePunctuation)
corpus <- tm_map(corpus, removeNumbers)
corpus <- tm_map(corpus, removeWords, c(stopwords("en"), "DELL", "dell")) 
corpus <- tm_map(corpus, stripWhitespace)

# Creamos un documento de t칠rminos
dtm <- TermDocumentMatrix(corpus)

# Extraemos la matriz de t칠rminos
terms <- as.matrix(dtm)

# Calculamos la frecuencia de las palabras
word_freqs <- sort(rowSums(terms), decreasing = TRUE)

# Definimos una paleta de colores personalizada, hemos obtado por una con similitud a DELL
custom_colors <- c("#0092CC", "#808080","#0072C6", "#4F4F4F", "#000000")  # Azul, gris oscuro, negro

# Creamos la nube de palabras
wordcloud(words = names(word_freqs), freq = word_freqs, min.freq = 5, max.words = 100, random.order = FALSE, scale = c(3, 0.5), colors = custom_colors )
```

```{r}
# Filtramos solo los tweets con sentimiento negativo
negative_tweets <- subset(tweets_data, sentiment == "negative")

# Creamos un corpus de texto
corpus_negative <- Corpus(VectorSource(negative_tweets$Text))

# Realizamos el preprocesamiento de texto
corpus_negative <- tm_map(corpus_negative, content_transformer(tolower))
corpus_negative <- tm_map(corpus_negative, removePunctuation)
corpus_negative <- tm_map(corpus_negative, removeNumbers)
corpus_negative <- tm_map(corpus_negative, removeWords, c(stopwords("en"), "DELL", "dell")) 
corpus_negative <- tm_map(corpus_negative, stripWhitespace)

# Creamos un documento de t칠rminos
dtm_negative <- TermDocumentMatrix(corpus_negative)

# Extraemos la matriz de t칠rminos
terms_negative <- as.matrix(dtm_negative)

# Calculamos la frecuencia de las palabras
word_freqs_negative <- sort(rowSums(terms_negative), decreasing = TRUE)

# Definimos una paleta de colores personalizada
negative_custom_colors <- c("red", "#808080", "#FF313A", "#4F4F4F", "#000000")  # Rojo, gris oscuro, rojo oscuro, gris oscuro, negro

# Creamos la nube de palabras
wordcloud(words = names(word_freqs_negative), freq = word_freqs_negative, min.freq = 5, max.words = 100, random.order = FALSE, scale = c(3, 0.5), colors = negative_custom_colors )
```

```{r}
# Filtramos solo los tweets con sentimiento negativo
positive_tweets <- subset(tweets_data, sentiment == "positive")

# Creamos un corpus de texto
corpus_positive <- Corpus(VectorSource(positive_tweets$Text))

# Realizamos el preprocesamiento de texto
corpus_positive <- tm_map(corpus_positive, content_transformer(tolower))
corpus_positive <- tm_map(corpus_positive, removePunctuation)
corpus_positive <- tm_map(corpus_positive, removeNumbers)
corpus_positive <- tm_map(corpus_positive, removeWords, c(stopwords("en"), "DELL", "dell")) 
corpus_positive <- tm_map(corpus_positive, stripWhitespace)

# Creamos un documento de t칠rminos
dtm_positive <- TermDocumentMatrix(corpus_positive)

# Extraemos la matriz de t칠rminos
terms_positive <- as.matrix(dtm_positive)

# Calculamos la frecuencia de las palabras
word_freqs_positive <- sort(rowSums(terms_positive), decreasing = TRUE)


positive_custom_colors <- c("#116433", "#808080", "#006400", "#4F4F4F", "#000000")  

# Creamos la nube de palabras

wordcloud(words = names(word_freqs_positive), freq = word_freqs_positive, min.freq = 10, max.words = 100, random.order = FALSE, scale = c(3, 0.3), colors = positive_custom_colors)

```

En estos wordclouds si que vemos algunas palabras que se repiten en todas las categorias, general, negativa y o positiva, como es laptop, por lo que podria indicarnos que la mayoria de tweets hacen referencia a la gama de laptops.

## Visualizaci칩n: "Crecimiento del n췈 de contenidos en Netflix por a침o"

```{r}
# Crear un gr치fico de barras para mostrar los 10 usuarios con m치s tweets
top_users <- tweets_data %>%
  group_by(Username) %>%
  summarize(TotalTweets = n()) %>%
  arrange(desc(TotalTweets)) %>%
  head(10)

# Crear un gr치fico de barras horizontales para los 10 usuarios con m치s tweets
ggplot(top_users, aes(x = TotalTweets, y = reorder(Username, TotalTweets))) +
  geom_bar(stat = "identity", fill = "skyblue") +
  labs(title = "Top 10 Usuarios con M치s Tweets", x = "N칰mero de Tweets", y = "Usuario") +
  theme_minimal() +
  theme(axis.text.y = element_text(size = 10))  # Ajustar el tama침o del texto en el eje y
```

```{r}
# Filtramos los tweets de los 10 usuarios principales
top_10_tweets <- tweets_data %>%
  filter(Username %in% top_users$Username)


# Creamos una columna "TotalTweets" con el n칰mero total de tweets por usuario
top_10_tweets <- top_10_tweets %>%
  group_by(Username) %>%
  mutate(TotalTweets = n())

# Convertimos la columna "sentiment" a factor
top_10_tweets$sentiment <- factor(top_10_tweets$sentiment, levels = c("positive", "neutral", "negative"))

# Organizamos top_10_tweets por el n칰mero total de tweets de mayor a menor
top_10_tweets <- top_10_tweets[order(-top_10_tweets$TotalTweets), ]

# Creamos un gr치fico de barras apiladas para mostrar por sentimientos de los 10 usuarios con m치s tweets
ggplot(top_10_tweets, aes(y = reorder(Username, TotalTweets), fill = sentiment)) +
  geom_bar() +
  labs(title = "Sentimientos de los 10 Usuarios con M치s Tweets", x = "N칰mero de Tweets", y = "Usuario", fill = "Sentimiento") +
  theme_minimal() +
  theme(axis.text.y = element_text(size = 10)) + # Ajustar el tama침o del texto en el eje y
  scale_fill_manual(values = c("positive" = "green", "neutral" = "grey", "negative" = "red"))

```

Y en este ultimo punto, el mayor twittero acerca de la marca no habla ni bien ni mal, es bastante neutral, pero sin embargo el segundo habla de forma positiva y no es hasta la 7춹 persona con mas tweets que habla mayormente mal de la marca y comenta cosas positivas tambien de la misma.

Con estos datos hemos realizado una infografia:\
<https://infogram.com/pec3_visualizacion-de-datos-1h984wo9r85jd6p?live>
